臺灣板橋地方法院民事判決　　　　　　　100年度訴字第164號
原　　　告　王泱鱈
被　　　告　呂旻芬
訴訟代理人　朱淑貴
上列當事人間請求侵權行為損害賠償事件，原告提起附帶民事訴
訟（99年度交簡附民字第104號），經本院刑事庭移送前來，經
本院於民國100年2月23日言詞辯論終結，判決如下：
    主  文
被告應給付原告新臺幣拾貳萬元。
原告其餘之訴駁回。
訴訟費用由被告負擔二分之一，餘由原告負擔。
本判決第一項得假執行；但被告如以新臺幣拾貳萬元為原告預
供擔保，得免為假執行。
原告其餘假執行之聲請駁回。
    事實及理由
一、原告主張：
（一）原告於民國98年7月13日23點28分，於新北市中和區景安
      捷運站前，直行前方騎乘車號257-EGL機車，遭被告駕駛
      車號HT-0310之自用小客車右轉彎時撞擊原告騎乘之機車
      後部，致使原告機車毀損，原告胝骨及尾骨閉鎖性骨折，
      住院治療兩週後，出院在家中休養一個月，造成無法久坐
      及久站，持續進行長期復健，此有臺灣板橋地方法院檢察
      署於99年5月6日99年度偵字第10738號檢察官聲請簡易判
      決處行書為憑，被告犯罪事證已然明確。
（二）原告主張賠償項目及金額如下：醫療費新臺幣（下同）16
      7,797元、醫療器材17,994元、機車修理費2,700元、薪資
      損失183,600元、往返交通費37,650元、看護費用90,000
      元、遭受此事之精神及工作上的損害賠償200,000元，總
      計699,741元。
（三）聲明：
   1、被告應給付原告699,741元。
   2、原告願供擔保，請准予宣告假執行。
二、被告則以：
（一）對於本院刑事庭以99年度交簡字第2649號承審後，兩造於
      99年8月27日進行調解，兩造於調解人前簽署調解內容書
      面，記載：「被告呂旻芬願給付原告王泱鱈新台幣貳拾捌
      萬元（含強制險理賠金），被告於民國99年9月27日以前
      給付原告新台幣貳拾萬元正，餘額新台幣捌萬元正，被告
      餘民國99年10月份起每月最末日每月給付原告新台幣捌仟
      元正，被告如有一期未按時履行，視同全部到期，被告並
      同意另給付原告違約金新台幣肆萬元正，原告復提供申請
      強制保險理賠之相關醫療收據與文件，被告給付上款時，
      原告同意撤回被告本案過失上刑事告訴。」等情不爭執，
      且上開款項被告沒有給付，原告亦無領取強制險之理賠，
      因為原告沒有提供醫療收據。
（二）聲明：原告之訴駁回。
三、原告主張被告於98年7月13日23點28分，駕駛車牌號碼為HT-
    0310號之自用小客車，右轉彎時撞擊原告騎乘之機車後部，
    致使原告機車毀損，原告胝骨及尾骨閉鎖性骨折之傷害，並
    經本院99年交簡字第2649號判處被告因過失傷害人，處拘役
    肆拾日，如易科罰金，以1,000元折算壹日在案，被告就本
    件交通事故之發生自有過失之事實，業據本院依職權調閱本
    院99年度交簡字第2649號過失傷害刑事案件偵審卷宗查明屬
    實，且被告自承犯行，自堪信為真實。
四、本件應審酌兩造是否已成立和解契約？
（一）按私法上之和解者，謂當事人約定，互相讓步，以終止爭
      執或防止爭執發生之契約；而和解契約之成立，於當事人
      互相表示意思一致者，無論其為明示或默示，契約即為成
      立。民法第736條、第153條分別定有明文。
（二）本件原告因系爭車禍侵權事件，向臺灣板橋地方法院檢察
      署提出告訴，業經臺灣板橋地方法院檢察署檢察官以99年
      度偵字第10738號聲請簡易判決處刑，本院刑事庭以99年
      度交簡字第2649號承審後，兩造於99年8月27日進行調解
      ，兩造於調解人前簽署調解內容書面，記載：「被告呂旻
      芬願給付原告王泱鱈貳拾捌萬元正（含強制險理賠金），
      被告於民國99年9月27日以前給付原告新台幣貳拾萬元正
      ，餘額新台幣捌萬元正，被告於民國99年10月份起每月最
      末日每月給付原告新台幣捌仟元正，被告如有一期未按時
      履行，視同全部到期，被告並同意另給付原告違約金新台
      幣肆萬元正，原告復提供申請強制保險理賠之相關醫療收
      據與文件，被告給付上款時，原告同意撤回被告本案過失
      上刑事告訴。」，此有附於99年度交簡字第2649號卷宗中
      之調解回報單可稽，上開調解回報單並有本院調解人鄧雲
      楨蓋章及兩造簽名確認，自堪信為真實。而前開調解內容
      因未經調解法官作成調解筆錄，雖尚不生法院調解成立之
      效力，惟依前開調解內容，可知兩造已約定就系爭車禍侵
      權事件以280,000 元作為被告賠償原告損害之總額，則就
      原告請求被告賠償系爭侵權行為所生之損害部分及違約金
      ，堪認兩造已成立以280,000 元作為系爭損害賠償總額及
      未按時履行，被告並同意另給付原告違約金40,000元，之
      私法上和解契約。
五、按和解有使當事人所拋棄之權利消滅及使當事人取得和解契
    約所訂明權利之效力，民法第737條定有明文。又和解契約
    合法成立，兩造當事人即均應受該契約之拘束，縱使一造因
    而受不利益之結果，亦不得事後翻異，更就和解前之法律關
    係再行主張。亦有最高法院19年上字第1964號判例意旨可資
    參照。本件原告對被告之侵權行為損害賠償請求權既經兩造
    成立和解，業如前述，則依前開法條意旨，原告固得依前開
    和解契約請求被告給付賠償金280,000元及違約金40,000元
    ，則原告自僅得依和解契約請求被告給付320,000元。至其
    餘損害賠償請求權既經原告於和解成立時拋棄，原告即不得
    再依侵權行為損害賠償之法律關係，另請求被告給付本件之
    損害賠償。
六、綜上所述，原告請求被告賠償320,000元，為有理由，應予
    准許。逾上開範圍之請求，為無理由，應予駁回。
七、本件係所命給付之金額未逾500,000元之判決，應依職權宣
    告假執行，並依職權宣告被告得供擔保免為假執行。
八、結論：本件原告之訴為一部有理由，一部無理由，依民事訴
    訟法第79條、第389條第1項第5款、第392條第2項，判決如
    主文。
中    華    民    國   100    年    2     月    25    日
                  民事第二庭    法  官  張谷輔
以上正本係照原本作成
如對本判決上訴，須於判決送達後20日內向本院提出上訴狀
中    華    民    國   100    年    2     月    25    日
                                書記官  尤秋菊